臺灣臺中地方法院民事裁定            
                                 111年度司繼字第3343號
聲  請  人  仲信資融股份有限公司

法定代理人  陳瑞興  


受  選任人  陳奕杰  
上列聲請人聲請為被繼承人風德金選任遺產管理人事件，本院裁
定如下：
      主    文
一、選任陳奕杰地政士為被繼承人風德金之遺產管理人。
二、准對被繼承人風德金之大陸地區以外繼承人為承認繼承之公
    示催告。
三、被繼承人風德金之大陸地區以外繼承人，應自前項公示催告
    最後揭示於法院公告處、資訊網路及其他適當處所之日起，
    壹年內承認繼承，上述期限屆滿，無繼承人承認繼承時，被
    繼承人風德金之遺產，於清償債權並交付遺贈物後，如有賸
    餘即歸屬國庫。
四、聲請程序費用由被繼承人風德金之遺產負擔。
      理    由
一、按繼承開始時，繼承人有無不明，而無親屬會議或親屬會議
    未於一個月內選定遺產管理人者，利害關係人得聲請法院選
    任遺產管理人；又先順序繼承人均拋棄其繼承時由次順序之
    繼承人繼承，其次順序繼承人有無不明或第四順序之繼承人
    均拋棄其繼承者，準用關於無人承認繼承之規定，民法第11
    78條第2項、第1176條第6項分別定有明文。
二、本件聲請意旨略以：聲請人與被繼承人風德金（男、民國00
    年0月00日生、身分證統一編號：Z000000000號、生前最後
    住所：臺中市○○區○○路00巷00弄00號2樓）間有債權債務關
    係，且被繼承人風德金尚有財產可供執行，惟被繼承人風德
    金於民國110年10月7日死亡，其所有繼承人均已拋棄繼承，
    親屬會議亦未於法定期間內選定遺產管理人，爰依法聲請選
    任被繼承人風德金遺產管理人以利程序進行等語。
三、經查：聲請人主張之事實，業據提出零卡分期申請表影本為
    證。並依職權調閱本院110年度司繼字第3493號拋棄繼承卷
    宗核閱無訛，是依上開規定，本件聲請人之聲請為有理由，
    應予准許。另經本院函詢社團法人臺中市地政士公會徵詢其
    所屬會員有無意願擔任本件遺產管理人，經該公會回函推薦
    陳奕杰地政士擔任本件遺產管理人。茲審酌陳奕杰地政士為
    執業地政士（男、事務所設臺中市○區○○路00○0號），非但
    具有專業知識及能力，且與被繼承人所遺遺產間無利害關係
    ，若由其擔任本事件之遺產管理人，定能秉持其專業倫理擔
    當此具公益性質之職務，並順利達成管理保存及清算遺產之
    任務。執此，本院認為由陳奕杰地政士擔任被繼承人之遺產
    管理人，應屬妥適，爰選任之。
四、依家事事件法第127條第4項規定，裁定如主文。
中　　華　　民　　國　　111 　年　　10　　月　　24　　日
                  家事法庭  司法事務官　盧妙宜
以上正本係照原本作成。
如不服本件裁定，得於裁定書送達之翌日起10日內，以書狀敘述
理由，向本庭提起抗告，並應繳納抗告費新臺幣1000元。  
中　　華　　民　　國　　111 　年　　10　　月　　24　　日
                                書記官　陳品均